【裁判字號】    92,選上訴,1624
【裁判日期】    921125
【裁判案由】    違反公職人員選舉罷免法
【裁判全文】
臺灣高等法院臺中分院刑事判決           民國九十二年度選上訴字第一六二四號
    上  訴  人  臺灣臺中地方法院檢察署檢察官
    被      告  卯○○
                戌○○
                丁○○
                酉○○
                辛○○
                巳○○
                子○○
                癸○○
                丑○○
                午○○
                乙○○
                辰○○○
                己○○
                申○○
                庚○○
                未○○○
                丙○○
                戊○○
                寅○○
                壬○○
右上訴人因被告等妨害投票等案件，不服臺灣臺中地方法院中華民國九十二年三月四
日第一審判決（民國九十一年度訴字第九○三號，起訴案號：臺灣臺中地方法院檢察
署民國九十一年度選偵字第六五號），提起上訴，本院判決如左：
    主      文
上訴駁回。
    理      由
一、公訴意旨略以：被告卯○○、戌○○、丁○○、酉○○、辛○○、巳○○、子○○、癸○○、丑○○、午○○、乙○○、辰○○○、己○○、申○○、庚○○、
    未○○○、丙○○、戊○○、寅○○、壬○○（下稱卯○○等二十人）為使臺中
    市第十五屆議員第四選舉區（即西屯區）之選舉候選人陳富德（業經原法院判處
    有期徒刑六月，如易科罰金，以三百元折算一日，褫奪公權一年確定）勝選，而
    與陳富德、陳富德之子陳立傑（業經原法院另案判處有期徒刑四月，如易科罰金
    ，以三百元折算壹日，褫奪公權一年確定）基於共同虛報戶籍遷入以取得該屆市
    議員第四選舉區即西屯區之投票權而妨害投票正確性之犯意聯絡，由卯○○等二
    十人於民國（下同）九十年四月至六月間，提供遷移戶籍所需之國民身分證，由
    張大羽代辦辛○○、酉○○之戶籍遷入，吳炳賢代辦乙○○、辰○○○之戶籍遷
    入，「吳三榮」（真實姓名年籍不詳）代辦午○○之戶籍遷入，或由賴靜如或虛
    設戶籍者自行辦理戶籍遷入。上開辦理戶籍遷入之人，係於附表一所示之戶籍遷
    移日期，持卯○○等二十人之國民身分證、印章，及持由陳富德、張秀梅、董建
    成、周棟財、洪春福及不知情之房屋使用權人何豐棧、游志明、廖述連、陳縣萍
    、吳碧縣分別提供附表二所示地址之房屋所有權狀、房屋稅單或使用同意書等證
    明文件，向臺中市西屯區戶政事務所代辦卯○○等二十人自附表一之原設籍地址
    ，各遷入至附表一之虛設戶籍地址，而以辦理上開戶籍虛偽遷移之非法方法，致
    臺中市西屯區戶政事務所該管公務員將原無西屯區投票權之卯○○等二十人，編
    入西屯區各該里選舉人名冊並公告確定，卯○○等二十人因之取得該次臺中市議
    員選舉西屯區之投票權，擬使該次選舉之得票數發生不正確結果，足生損害於該
    管戶政機關、選舉委員會、惠來里、何德里、何仁里、何源里、何安里其他候選
    人及里民之權利，惟卯○○等二十人均未於九十一年一月二十六日前往投票所投
    票。嗣因選舉期間，臺灣臺中地方法院檢察署檢察官指揮法務部調查局臺中市調
    查站、調查局中區機動組、臺中市警察局刑警隊、臺中市警察局第一分局、臺中
    市警察局第二分局、臺中市警察局第三分局、臺中市警察局第四分局、臺中市警
    察局第五分局、臺中市警察局第六分局追查虛設戶籍情形，而查獲上情。因認被
    告卯○○等二十人涉刑法第一百四十六條第二項、第一項之妨害投票正確未遂罪
    嫌、第二百十四條之使公務員登載不實文書罪嫌云云。
二、按犯罪事實應依證據認定之，無證據不得推定其犯罪事實；又不能證明被告犯罪
    者，應諭知無罪之判決，刑事訴訟法第一百五十四條、第三百零一條第一項分別
    定有明文。次按刑法第一百四十六條之妨害投票結果正確罪，必須行為人主觀上
    具備妨害投票正確結果之故意，而以詐術或其他非法之方法，使投票發生不正確
    之結果或變造投票之結果行為，始足以構成本罪。至所謂「使投票發生不正確之
    結果」，乃指行為人使投票所得之結果，與真實之結果不相符合之意，亦即指因
    行為人之妨害投票行為而導致投票結果為不正確之「票數」而言，此與以該選舉
    區內有選舉權人數及投票人數為比例之投票率，或以投票人數及各候選人得票數
    為比例之得票率無關，亦不以使落選者當選或使當選者落選為必要。即因行為人
    之妨害投票行為使各候選人所得「票數」發生不正確者，始構成上開之妨害投票
    結果正確罪。故有選舉權人即有投票權人（含虛報遷入戶籍取得投票權之人）於
    投票日未參與投票時，即無從影響各候選人之得票數，應無由導致投票結果有不
    正確「票數」之情形發生。是上開妨害投票結果正確罪之既、未遂區分，應以行
    為人已否使投票票數發生不正確結果為斷。依公職人員選舉罷免法第十五條第一
    項規定，有選舉權人在各該選舉區繼續居住四個月以上者，為公職人員選舉各該
    選舉區之選舉人，依其文義解釋，係以有選舉權人在各該選舉區繼續居住滿四個
    月以上，為取得各該選舉區選舉人資格之要件；則遷入戶籍時僅屬取得各該選舉
    區選舉人資格之準備動作，尚非得視為已著手於妨害投票結果正確罪犯罪構成要
    件行為之實行；而遷入戶籍者，縱已取得投票權，但於投票日並未實行投票，則
    根本無從使投票發生正確與否之可能，尚無所謂既、未遂之問題，應不屬於已達
    著手程度，最高法院九十一年度臺上字第三七六號判決可資參照。
三、經查：
（一）被告卯○○等人將個人身分證等相關資料，交付辦理戶籍遷移之人，同意由渠
      等於附表一所示之時間，代為辦理虛設戶籍手續，而遷移戶籍至附表一所示之
      虛設戶籍地址，但被告卯○○等人實際並無居住於該虛設戶籍地址之意，亦未
      實際居住該該虛設戶籍地址等情，業據被告卯○○、戌○○、丁○○、酉○○
      、辛○○、巳○○、子○○、癸○○、丑○○、午○○、己○○、申○○、庚○○、未○○○、丙○○、戊○○、寅○○、壬○○陳明在卷；且查，證人即
      虛設戶籍地址之所有人或使用權人之謝金雀（附表二編號一，臺中市調查站卷
      ，下稱調查卷第五十頁）、吳秀珠（附表二編號八，調查卷第六九頁）、林
      煇（附表二編號九，調查卷第八十頁）、陳縣萍（附表二編號十，調查卷第一
      二二頁）、吳碧縣、明達榮（附表二編號十三，調查卷第九八頁、第一○二頁
      ）均供稱該虛設戶籍地址並無被告卯○○等二十人居住於該處等語；再查，被
      告卯○○等二十人，所虛設戶籍之地點，每一地點於九十年十月至九十一年一
      月間之設籍人數甚多，其中：附表二編號一之臺中市○○路一六一號，實際為
      仙都髮型美容院之營業場所，設籍人數達十三人；附表二編號八之臺中市○○
      路一六二號二樓，一樓係佳香海產店之營業場所，設籍人數達十八人；附表二
      編號九之臺中市○○○街○段四○七號，一樓店面係經營小吃，二樓實際係林
      煇及家人所居住，設籍人數達十三人；附表二編號十之臺中市○○路○段一
      一二號八樓之一，實際僅陳縣萍居住，設籍人數達十八人；附表二編號十一之
      臺中市○○路○段二一二號，實際無人居住，一樓為倉庫，設籍人數達二十三
      人；附表二編號十二之臺中市○○○街○段三二三號，係張秋煌之妻閻文華出
      租予陳富德使用，設籍人數達十四人；附表二編號十三之臺中市○○○街十一
      號，實際係吳碧縣、明達榮及家人所居住等情，設籍人數達十四人，有戶役政
      回復作業之戶籍明細資料可參（見九十一年選偵字第六五號卷第一卷，下稱偵
      一卷，第一一四至一三四頁、第一三九至一五九頁、第一六三至一七三頁）並
      經臺中市調查站及臺中市警察局人員於九十一年一月二十三日到場勘驗無訛，
      有勘驗筆錄在卷（附臺中市調查站卷）可佐，是被告卯○○等二十人，均未居
      住於附表一之戶籍遷入地址亦明。被告乙○○、辰○○○雖均辯稱：自己住陳
      富德公司宿舍，不知道宿舍地址是否係遷移戶籍地址云云（見原審第三卷第一
      二六頁、第一三○頁），惟查被告乙○○於調查站即供稱：沒住過漢口路之設
      籍地址等語（見偵三卷第二八○頁），被告辰○○○於調查站及偵訊即供稱：
      從未住過漢口路之設籍地址，在臺中工作住於公司宿舍，係在廣三大樓十四樓
      。至九十年十一月離職，再把戶籍遷回嘉義等語（見偵二卷第二二六頁、第二
      二七頁、第二三○頁、第二六四頁），再參以被告乙○○、辰○○○之遷移戶
      籍地址即附表二編號十之臺中市○○路○段一一二號八樓之一，實際係僅有一
      單人床之單人房，僅陳縣萍自九十年九月十四日起居住於該處等情，業據證人
      陳縣萍陳明在卷（見調查站卷第一一九至一二四頁），是被告乙○○、辰○○○二人顯未於九十年七月二日、九十年六月二十八日戶籍遷入之時，同時居住
      附表二編號十之設籍地址，合先敘明。
（二）依據公職人員選舉罷免法施行細則第十七條規定，選舉票之領取，應在國民身
      分證上加蓋戳記，戳記由主辦選舉委員會刊刻發用，臺中市選舉委員會辦理歷
      屆公職人員選舉時均依規定刊刻領票戳記，由投票所管理員在選舉人國民身分
      證加蓋戳記後發給選舉票，有臺中市選舉委員會九十二年九月二十四日中市選
      一字第○九二二三○一二○七號函附卷可稽，足證本案該屆選舉投票時，投票
      所管理員會在選舉人國民身分證加蓋戳記。被告卯○○、戌○○、丁○○、酉
      ○○、辛○○、巳○○、子○○、癸○○、丑○○、午○○、乙○○、辰○○○、己○○、未○○○、丙○○、寅○○、壬○○等十七人確均未於九十一年
      一月二十六日選舉日當天前往投票等情，業據該被告等於原審或本院審理時供
      述甚詳，其中被告乙○○、辰○○○、申○○、庚○○、未○○○、戊○○、
      寅○○於本院均供稱：伊等於投票前即已將戶籍遷回原址，並未投票云云，並
      經原審當庭勘驗被告卯○○、丁○○、酉○○、辛○○、子○○、癸○○、午
      ○○、辰○○○、丙○○、寅○○、壬○○之國民身分證正本背面及被告巳○○換證前之國民身分證影本背面，均未有足以辨識為「91１選」之投票印記，
      有原審訊問筆錄可考（見原審卷第三卷第一二一至一三四頁），且有上開被告
      卯○○、丁○○、酉○○、辛○○、子○○、癸○○、午○○、辰○○○、丙○○、寅○○、壬○○、巳○○之國民身分證影本附卷可佐（見原審卷第三卷
      第一五二頁），足徵上開被告十二人均未於九十一年一月二十六日前往投票；
      另被告丑○○之國民身分證正本雖已於九十一年一月二十六日之後補發新證，
      惟依偵卷所附之被告丑○○於換證前之國民身分證影本，其上均未有足以辨識
      為「91１選」之投票印記，亦有被告丑○○之國民身分證影本在卷可佐（見偵
      一卷第四一五頁），足認被告丑○○確未於九十一年一月二十六日前往投票；
      至被告戌○○、乙○○、未○○○之國民身分證正本雖已於九十一年一月二十
      六日之後補發或換發新證，又被告己○○未攜國民身分證正本到庭，惟遍查全
      卷，並無被告戌○○、乙○○、未○○○、己○○於九十一年一月二十六日所
      持之國民身分證正反面影本附卷，並無被告戌○○、乙○○、未○○○、己○○有於九十一年一月二十六日前往投票之任何積極證據，是被告卯○○、戌○○、丁○○、酉○○、辛○○、巳○○、子○○、癸○○、丑○○、午○○、
      乙○○、辰○○○、己○○、未○○○、丙○○、寅○○、壬○○等十七人所
      供並未前往投票等語，應堪採信。
（三）另被告申○○、庚○○、戊○○三人雖有於九十一年一月二十六日選舉日當天
      前往投票，惟並非在西屯區之投票所投票，該三人因於選舉前於九十年十二月
      間，再將戶籍遷回附表一之原設籍地址，而在原設籍地址之投票所投票，被告
      申○○、庚○○係在雲林縣北港鎮投票，被告戊○○係在北屯區投票等情，業
      據被告申○○、庚○○、戊○○於原審及調查站自承在卷（參見原審卷第三卷
      、偵三卷第二八七頁、第六二頁、第一三三頁），且被告申○○於調查站亦供
      稱：伊係回雲林縣投票，伊於九十年十二月初將戶籍遷回雲林縣北港鎮，因臺
      中市西屯區戶政事務所通知遷回，並科每人罰鍰三千元等語（見偵三卷第二八
      八頁），復遍查全卷，並無任何積極證據足資證明被告申○○、庚○○、戊○○三人係在西屯區之投票所投票，是被告申○○、庚○○、戊○○所述非在西
      屯區之投票所投票等語，尚堪採信。
（四）綜上，被告卯○○等二十人雖虛偽遷入附表一之虛設戶籍地址，並已具有西屯
      區之投票權，惟渠等於投票日既皆未前往西屯區之投票所投票，揆諸前揭裁判
      意旨，渠等所為均尚難認係已達著手於妨害投票罪犯罪構成要件之行為，至多
      僅能認係該罪之預備階段而已，惟該罪並無處罰預備犯之明文，自均難依刑法
      第一百四十六條第二項、第一項之妨害投票正確未遂罪論處。
（五）末查，公訴人雖認被告卯○○等二十人與同案被告陳富德、陳立傑有犯意聯絡
      及行為分擔，惟被告卯○○等二十人均僅單純提供自己之國民身分證件供辦理
      自己戶籍虛設至西屯區內，並無證據證明被告卯○○等二十人有代收自己以外
      之人之證件或代辦自己以外之人之戶籍遷入西屯區，或對上開同案被告陳富德
      、陳立傑辦理自己以外之人戶籍遷入之事知情並有犯意聯絡，是公訴人所認顯
      係有誤，併此敘明。
四、再按刑法第二百十四條所謂使公務員登載不實事項於公文書罪，須一經他人之聲
    明或申報，公務員即有登載之義務，並依其所為之聲明或申報予以登載，而屬不
    實之事項者，始足構成，若其所為聲明或申報，公務員尚須為實質之審查，以判
    斷其真實與否，始得為一定之記載者，即非本罪所稱之使公務員登載不實，最高
    法院七十三年臺上字第一七一○號著有判例可參。且按，戶籍法第二十五條、第
    五十四條、第五十六條已明白規定：戶籍登記事項自始不存在或自始無效時，應
    為撤銷之登記，故意為不實之申請者，由戶政事務所處罰之；次依同法第四十七
    條第三項、第四項、第五項、同法施行細則第十三條第一項第九款、第二項、第
    十五條之規定，戶籍遷徙登記之申請，應於事件發生或確定後三十日內為之，申
    請人應於申請時提出證明遷徙事實之文件，由戶政機關查驗核實後為之。足徵戶
    籍法所謂之遷出及遷入登記，並非僅指戶籍上之異動而已，實應包括居住處所遷
    移之事實行為在內，故如僅將戶籍遷出或遷入，而實際居所未隨之遷移，本質上
    即屬不實，行政機關除可依上開規定科以行政罰鍰外，並得以其實際上無遷移之
    事實，而逕行撤銷其遷入登記。綜合上開規定意旨觀之，戶籍（遷徙）之登記，
    該管公務員對於申請人有無遷徙之事實顯有查核之義務，申請人縱為不實之戶籍
    遷入，應無刑法第二百十四條之適用（有最高法院九十一年九月五日以（九十一
    ）壹文字第○○五七五號函復司法院之研究意見可資參照；最高法院九十一年十
    一月二十六日九十一年第十七次刑事庭會議決議：被告明知未有遷入居住之事實
    ，為取得選舉權用以支持特定候選人，於投票日四個月前，向戶政事務所辦妥遷
    入登記，如足生損害於公眾或他人，亦不構成刑法第二百十四條之罪；另最高法
    院九十二年三月七日九十二年度臺上字第一一三○號判決，亦認為選舉將戶籍遷
    入之登記，該管公務員顯有查核之義務，縱為選舉而為不實之戶籍遷入，應無刑
    法第二百十四條之適用）。
五、查公訴人另認被告卯○○等二十人虛遷戶籍之行為，涉犯刑法第二百十四條之使
    公務員登載不實文書罪嫌，惟依前述，戶政機關對於戶籍（遷徙）之登記，係有
    查核之義務，是以被告卯○○等二十人雖有不實之戶籍遷入情事（如上開理由三
    之（一）之說明），然與刑法第二百十四條之構成要件並不該當，亦難以該罪相
    繩。
六、綜上所述，公訴人認被告卯○○等二十人如事實欄所載之行為，涉犯刑法第一百
    四十六條第二項、第一項之妨害投票正確未遂罪嫌、第二百十四條之使公務員登
    載不實文書罪嫌，均有未合，此外，復查無其他積極證據證明被告卯○○等二十
    人確有公訴人所指右開犯行，被告之犯罪行為均屬不能證明。
七、原審因認被告等犯罪行為不能證明，而為被告等均無罪判決之諭知，核無不合，
    檢察官上訴意旨以：
（一）本件原審判決右揭被告等與另被告陳富德等人（已另案上訴）共同以非法之方
      法，使投票發生不正確之結果無罪，認為不構成刑法第一百四十六條之犯罪，
      尚有未洽，爰對於原判決聲明不服，提起上訴。
（二）經查：(1)依憲法規定，人民固有遷徒之自由，但無為虛偽戶籍登記之自由與權
      利。如以虛報不實之方式，向戶政機關申請辦理戶籍遷入登記，並使該管戶籍
      機關、選舉委員會，將此不實事項登載於戶籍登記簿及選舉名冊上，並公告確
      定，自足以生損害於該等機關戶籍管理及辦理選舉事務之正確性，難謂未犯刑
      法第二百十四條之使公務員登載不實罪。最高法院八十八年度臺上字第五八九
      五號、八十九年度臺上字第四一○七號刑事判決均一再說明此意旨，故本件被
      告等與另案被告陳富德等人以虛報遷入戶籍之手段，使原不具備臺中市議會第
      十五屆議員選舉議選舉人資格之前揭被告等，被列入該選舉區之選舉名冊內，
      並公告確定，自涉犯刑法第二百十四條之使公務員登載不實罪。(2)次按我國刑
      法第一百四十六條之規定，係屬概括之規定，除使用詐術外，其他以一切非法
      之方法，達妨害選舉之純正及公平者，均有該條之適用。又從該法條之條文觀
      之，該罪之客觀構成要件有二，第一須以詐術或其他非法之方法，第二須使投
      票發生不正確之結果或變造投票之結果；所謂「詐術」即使用欺罔手段，以使
      用陷於錯誤而言，所謂「其他非法之方法」，即除詐術外，其他一切非法律所
      允許之方法，均屬之。至所稱使投票發生不正確之結果，以致該選區之整體投
      票結果，發生不正確之結果為已足。而不以行為人所支持之特定候選人已否當
      選為必要。查我國憲法所規定之各項選舉，雖係採普通、平等、直接、無記名
      方式為之，選舉人投票給何候選人，在理論上固係無法知悉，然若虛偽遷入戶
      籍，實際上未居住於該處，目的在符合公職人員選舉罷免法繼續居住四個月以
      上之規定，而投票予某一候選人，並進而投票，在事證已明之情況下，若仍認
      不構成刑法第一百四十六條之妨害投票正確罪，則法律豈非流於具文，且昧於
      社會事實。況其本未住於該選舉區，為投票予某一候選人之目的，將戶籍虛偽
      遷入，姑不論其最後投票予何候選人，就該選區之整體投票結果，其投票數，
      亦必然發生不正確結果，是亦難以此認不構成刑法第一百四十六條之妨害投票
      正確罪。而刑法第一百四十六條妨害投票正確罪，「其既遂犯與未遂犯之區別
      ，在於使投票之發生不正確之結果」即已足，而選舉人、選舉人年齡及居住期
      間之計算，均以算至投票日前一日為準，並以戶籍登記簿為依據，公職人員選
      舉罷免法第四條第一項固定有明文，然揆諸同法第十五條第一項有選舉權人在
      各該選區繼續居住四個月以上者，始得為公職人員選舉各該選舉區之選舉人之
   規定，可知該法所重視者，為在選舉區繼續居住之事實，至於戶籍登記簿僅為
      該四個月起算之在客觀上不得不然之判斷依據，此觀諸該法之施行細則第二條
      之一規定本法第四條居住期間之計算所依之戶籍登記，應由戶籍機關切實查察
      ，其遷入登記不實者，應依法處理，足見上開規定之本旨，重在居住之事實，
      而非形式上之戶籍登記；再現代民主政治主權在民之原則，將政權付諸人民，
      由人民選舉代表行使，其中因各國幅員大小不一，小者固可由人民共同決定，
      大者則非區分各級行政區域、組織治理不可，在區分若干行政區域下，該行政
      區域之政權行使，按諸主權在民原則，理應由該行政區之人民行使，且僅能由
      該區域之人民行使，非能由其他地區之人所能越俎代。今若為符合上開公職
      人員選舉罷免法之規定，為支持某特定候選人，而將戶籍及實際上居住所遷入
      該選舉區，固符合上開規定及主權在民原則。然若實際上並未居住該選舉區，
      為支持某特定候選人，而虛報遷入戶籍者，其有妨害選舉之純正及公正性，至
      為顯然。且虛報戶籍遷入，依戶籍法第五十四條之規定，應加以行政處罰，法
      有明文，若以此種虛報戶籍遷入之手段，達妨害投票之目的，自非法律所允許
      之方法，除依上規定予以行政之處罰外，另應該當於刑法第一百四十六條所規
      定之「其他非法之方法」之要件，至為明確，不因其有行政上之處罰而排除甚
      以「其他非法之方法」之評價，有最高法院八十九年度臺上字第九三八號刑事
      判決可資參照。本件被告等人於虛設戶籍取得選舉人資格、有選舉權後，被告
      等人雖未前往投票，然其於虛設戶籍取得選舉人資格、有投票權時，已符合刑
      法第一百四十六條之妨害投票罪「以其他非法之方法」之要件，有此行為之實
      施，亦即有此妨害投票罪犯行之著手（此參諸詐欺罪之有詐術之實施，即認為
      已著手，實為相當），其既遂犯與未遂犯之區別，僅在於使投票之發生不正確
      之結果，故本件被告等人前開虛報戶籍遷入之手段，以達取得選舉人資格、投
      票權之行為，已該當於刑法第一百四十六條第二項所規定之未遂犯，原審不查
      ，對此部分為無罪之判決，尚有法律適用違法之處。再從法律適用政策面觀之
      ，若此種行為容許，則查緝機關勢必需等待該等虛設戶籍者取得選舉人資格、
      前往投票後，再為查緝，讓該選區之整體投票結果、投票數，必然發生不正確
      結果後，再為有犯罪嫌疑之查緝，若該名候選人因此當選，則該選區之選舉可
      能因整體投票結果、投票數不正確，而必須重新辦理選舉一次，對社會資源之
      浪費甚鉅，其流弊顯而易見，更見原審此種法律適用之不妥當云云，指摘原判
      決不當，惟查被告等均不構成使公務員登載不實罪及妨害投票正確未遂罪，已
      如上述，檢察官上訴為無理由，應予駁回。
八、被告戌○○、酉○○、己○○、戊○○均經合法傳喚，無正當之理由不到庭，爰
    不待其陳述，逕行判決。
九、據上論斷，應依刑事訴訟法第三百六十八條、第三百七十一條，判決如主文。
本案經檢察官甲○○到庭執行職務。
中      華      民      國      九十二     年    十一     月   二十五   日
                                臺灣高等法院臺中分院刑事第九庭
                                      審判長法  官  陳  筱  珮
                                            法  官  趙  春  碧
                                            法  官  吳  重  政
右正本證明與原本無異。
一、被告等均不得上訴。
二、檢察官得上訴。
如不服本判決應於收受送達後十日內向本院提出上訴書狀，其未敘述上訴之理由者並
得於提起上訴後十日內向本院補提理由書（均須按他造當事人之人數附繕本）。
                                            書記官  林  育  德
中      華      民      國      九十二     年    十一     月   二十七   日
                                                                        Ｒ
附表一：
┌──┬────┬──────┬────────────────────┬───────┐
│編號│ 姓  名 │辦理登記時間│   原      設      籍      地      址   │ 虛設戶籍地址 │
├──┼────┼──────┼────────────────────┼───────┤
│一  │卯○○  │ 90．６． │臺中縣太平市○○路四四一巷六號          │附表二編號八  │
├──┼────┼──────┼────────────────────┼───────┤
│二  │戌○○  │ 90．６． │南投縣竹山鎮○○路○段一一四八巷二一號  │附表二編號一  │
├──┼────┼──────┼────────────────────┼───────┤
│三  │丁○○  │ 90．６． │臺中市○區○○路三二巷十號             │附表二編號一  │
├──┼────┼──────┼────────────────────┼───────┤
│四  │酉○○  │ 90．６． │苗栗縣公館鄉○○村○○街五七巷二三號    │附表二編號一  │
├──┼────┼──────┼────────────────────┼───────┤
│五  │辛○○  │ 90．６． │南投縣草屯鎮○○路三九一巷九之三號      │附表二編號一  │
├──┼────┼──────┼────────────────────┼───────┤
│六  │巳○○  │ 90．６． │臺中縣大里市○○路二四二巷十七號        │附表二編號一  │
├──┼────┼──────┼────────────────────┼───────┤
│七  │子○○  │ 90．６． │臺中縣太平市○○路四四一巷六號          │附表二編號一  │
├──┼────┼──────┼────────────────────┼───────┤
│八  │癸○○  │ 90．６． │臺中縣太平市○○路四四一巷六號          │附表二編號一  │
├──┼────┼──────┼────────────────────┼───────┤
│九  │丑○○  │ 90．６． │臺中縣太平市○○路四四一巷三號          │附表二編號一  │
├──┼────┼──────┼────────────────────┼───────┤
│十  │午○○  │ 90．５． │臺中市○區○○街六九號二樓              │附表二編號九  │
├──┼────┼──────┼────────────────────┼───────┤
│十一│乙○○  │ 90．７．２ │臺南縣永康市○○里○○街一一一號六樓之一│附表二編號十  │
├──┼────┼──────┼────────────────────┼───────┤
│十二│辰○○○│ 90．６． │嘉義市○區○○路七二二巷一三三號        │附表二編號十  │
├──┼────┼──────┼────────────────────┼───────┤
│十三│己○○  │ 90．６． │彰化市○○路○段一四五巷二十號          │附表二編號十三│
├──┼────┼──────┼────────────────────┼───────┤
│十四│申○○  │ 90．６． │雲林縣北港鎮○○里○○路四一號          │附表二編號十二│
├──┼────┼──────┼────────────────────┼───────┤
│十五│庚○○  │ 90．６． │雲林縣北港鎮○○里○○路四一號          │附表二編號十二│
├──┼────┼──────┼────────────────────┼───────┤
│十六│未○○○│ 90．６． │雲林縣北港鎮○○路一五五巷一號          │附表二編號十二│
├──┼────┼──────┼────────────────────┼───────┤
│十七│丙○○  │ 90．６． │彰化縣二林鎮○○路一四三號              │附表二編號十二│
├──┼────┼──────┼────────────────────┼───────┤
│十八│戊○○  │ 90．６． │臺中市○○區○○路一段一四○巷十二號    │附表二編號十二│
├──┼────┼──────┼────────────────────┼───────┤
│十九│寅○○  │ 90．５． │臺中市○區○○街九五巷十七號五樓        │附表二編號十一│
├──┼────┼──────┼────────────────────┼───────┤
│二十│壬○○  │ 90．６． │臺中市○區○○街二二八巷三十號          │附表二編號一  │
└──┴────┴──────┴────────────────────┴───────┘
附表二：
┌──┬─────────────────┬────────────┐
│編號│虛設戶籍地址                      │所有權人或使用權人      │
├──┼─────────────────┼────────────┤
│一  │臺中市○○路一六一號              │所有權人豐棧實業公司    │
│    │                                  │承租人謝金雀            │
├──┼─────────────────┼────────────┤
│二  │臺中市○○路○段一二二號十二樓之三│承租人董建成            │
├──┼─────────────────┼────────────┤
│三  │臺中市○○○○街十二號            │使用權人游志明          │
├──┼─────────────────┼────────────┤
│四  │臺中市○○路二二三號十一樓之二    │所有權人周棟財          │
├──┼─────────────────┼────────────┤
│五  │臺中市○○○○街四十八號四樓      │所有權人洪春福          │
├──┼─────────────────┼────────────┤
│六  │臺中市○○街十四號                │承租人張秀梅            │
├──┼─────────────────┼────────────┤
│七  │臺中市○○路○段一三五號          │使用權人陳富德          │
├──┼─────────────────┼────────────┤
│八  │臺中市○○路一六二號二樓          │所有人係豐棧實業公司    │
│    │                                  │承租人吳秀珠            │
├──┼─────────────────┼────────────┤
│九  │臺中市○○○街○段四○七號        │所有人廖述連            │
│    │                                  │使用權人林煇          │
├──┼─────────────────┼────────────┤
│十  │臺中市○○路○段一一二號八樓之一  │承租人陳縣萍            │
├──┼─────────────────┼────────────┤
│十一│臺中市○○路○段二一二號          │承租人陳富德            │
├──┼─────────────────┼────────────┤
│十二│臺中市○○○街○段三二三號        │承租人張秀梅            │
├──┼─────────────────┼────────────┤
│十三│臺中市○○○街十一號              │使用權人明達榮、吳碧縣  │
└──┴─────────────────┴────────────┘
                                                                    Ｒ


司法院資訊處製作；財團法人民間司法改革基金會備份。
